【裁判字號】    99,消債更,85
【裁判日期】    990809
【裁判案由】    更生事件
【裁判全文】
臺灣士林地方法院民事裁定            99年度消債更字第85號
債  務  人  甲○○
上列債務人聲請更生事件，本院裁定如下：
    主  文
債務人應於本裁定送達後二十五日內，補提如附件所示事項之報
告及相關證明文件、資料到院。
    理  由
一、按債務人與金融機構協商成立者，不得聲請更生或清算，但
    因不可歸責於己之事由，致履行顯有重大困難者，不在此限
    。消費者債務清理條例第151 條第5 項定有明文。又債務人
    聲請更生時，所提出之財產及收入狀況說明書，應表明下列
    事項，並提出證明文件：一、財產目錄，並其性質及所在地
    。二、最近五年是否從事營業活動及平均每月營業額。三、
    收入及必要支出之數額、原因及種類。四、依法應受債務人
    扶養之人，此觀諸消費者債務清理條例第43條第6 項規定自
    明。次按，債務人聲請更生或清算不合程式或不備其他要件
    者，法院應以裁定駁回之，但其情形可以補正者，法院應定
    期間先命補正，同條例第8 條定有明文。且更生之聲請有拒
    絕提出關係文件或為財產變動狀況之報告者，應駁回之，參
    諸同條例第46條第3 款規定自明。
二、查本件債務人具狀聲請更生，漏未提出如附件所示文件及資
    料到院，爰定期命補正，如逾期未補正，則駁回其聲請。
中    華    民    國    99    年    8     月    9     日
                  民事第三庭  法      官  施月燿
上為正本係照原本作成。
本件不得抗告。
中    華    民    國    99    年    8     月    9     日
                              書  記  官  朱亮彰
附件：
1、提出債務人民國98年度綜合所得稅各類所得資料清單。
2、提出債務人前配偶97、98年度綜合所得稅各類所得資料清單
   、最新財產歸屬資料清單及最新勞保被保險人投保資料表。
   並說明其實際收入狀況，工作內容，及如何與債務人分擔子
   女之扶養費。若未支出，應釋明其未能支出之原因。
3、提出債務人子女之最新財產歸屬資料清單及在學證明文件。
4、債務人投入證券市場之資金總額，資金來源，並按時間順序
   ，列表說明債務人自97年起迄今，因投資股票而盈虧之金額
   明細。並說明其持有科橋電子股份有限公司、東聯化學股份
   有限公司股票之財產變動情形，得否換價以清償債務。
5、提出自97年起迄今證券存摺封面、內頁影本，投資股票往來
   金融機構存摺封面及內頁影本（應補登存摺至本裁定送達日
   ），及向臺灣集中保管結算所股份有限公司申請之債務人集
   保戶異動及餘額資料明細表等相關資料。
7、按時間順序，列表說明自97年7 月起迄今，所有工作內容、
   來源（即僱主）、實際收入金額（不得僅以國稅局綜合所得
   稅所得資料代之），並提出薪資單影本及薪資轉帳存摺內頁
   影本（二者皆須提出）。
8、說明債務人目前任職公司名稱、公司地點、工作內容、每月
   收入情形及薪資結構（如本薪、業績獎金、佣金、服務費、
   紅利），並說明是否領取年終獎金或其他津貼，其金額，及
   發放時間。
9、說明債務人戶籍地與債務人之關係，及設籍之原因。戶籍地
   之房地為何人所有及所有居住成員。
10、說明債務人與前置協商申請書上所載「臺北縣新店市○○路
    127 巷9 號7 樓」地址之關係。
11、說明租賃契約書上所載承租人非為債務人本人之原因。又承
    租人既為債務人之妹劉相琳，劉相琳即應有共同居住之事實
    ，債務人應據實陳報租賃處所實際居住成員人數、姓名。
12、說明所租賃房屋坪數，所有居住成員，如何分擔租金及相關
    居住費用，並提出所有居住成員收入證明，及98年度全年水
    、電、瓦斯、電話費繳費明細（向繳費單位申請）。
13、提出每月繳納房租新臺幣（下同）1 萬3,000 元之匯款單據
    及其他履約支出證明。
14、說明債務人每日通勤方式、路線、里程數，及交通費每月須
    3,000 元之明細及計算式。
15、提出適當單據，說明子女教育費用須1 萬元，扶養費用須2
    萬元之原因及其必要性。並詳列子女扶養費之明細、各細項
    金額及其必要性，不得以概括項目及概括金額代之。若未實
    際支出，不得列入。
16、關於債務人個人必要生活費用支出，應以內政部主計處公布
    99年度臺北市每人每月最低生活費標準1 萬4,614 元（包含
    食衣住行育樂醫療雜支等）為度，超出部分，應予剔除，不
    得列計。又債務人子女之扶養費，應與債務人前配偶共同分
    擔，並以實際支出必要者為限。債務人於積欠高額債務無力
    清償之情形下，仍每月支出4 萬5,500 元，已超過上開最低
    生活費標準甚多，債務人顯未撙節支出，有不當浪費之情。
    債務人應重列每月個人必要支出及扶養費之明細，並說明其
    陳報支出數額逾上開最低生活費標準部分之必要性。
17、據債務人所提債權人清冊所示，債務人積欠多達8 家金融機
    構，高達219 萬8,926 元之債務。債務人應具體說明其積欠
    上開高額債務之確實原因，並不得以「卡債利息過高，以卡
    養卡，或生活消費支出」等空泛理由代之。
18、說明債務人自前置協商時起迄今，收入有何重大變化？協商
    時債務人同意每月還款1 萬2,972 元，即應衡酌自身償款能
    力，不得任意毀諾。債務人應說明其於何時毀諾，及毀諾前
    之還款來源，並提出債務人具有因不可歸責於己之事由，致
    履行協商條件顯有重大困難之釋明性證據。
19、提出合理公允之更生方案內容（應含還款來源、每期清償金
    額、清償比例、分期清償方法、最終清償期）。
20、債務人應提出以債務人為要保人之商業保險契約書（含人壽
    保單及儲蓄性、投資性保單），說明投保內容，是否辦理保
    單質借，並陳報現有保單價值準備金及每月支出保險費用之
    金額。
21、依債務人所提安泰銀行存摺內頁明細所載，有多筆自「C-00
    0-00000 」帳號及其他不特定帳號轉帳之匯入款，債務人應
    提出適當證明文件，詳細說明該等匯入款項之原因。

司法院資訊處製作；財團法人民間司法改革基金會備份。
